臺灣桃園地方法院刑事判決　　　　　　　　　　　　九十三年度易字第一一九０號
　　聲　請　人　臺灣桃園地方法院檢察署檢察官
　　被　　　告　乙○○
右被告因傷害案件，經檢察官聲請簡易判決處刑（九十三年度偵字第九九九七號），
本院認不宜以簡易判決處刑（九十三年度壢簡字第一一三七號），改依通常程序審理
，並判決如左：
    主  文
乙○○共同傷害人之身體，處拘役伍拾日，如易科罰金以佰元折算壹日。
    事  實
一、緣乙○○之母甲○（未據檢察官偵查起訴）及其隔壁鄰居王林恭里均有收養流浪
    狗，因錢苾涵上網得知王林恭里為豢養流浪狗欠缺糧食乃自發性擔任義工並駕駛
    貨車與其他義工林士傑、張碧鳳定期至「貴族世家」收集該企業所捐贈之肉類、
    骨頭予王林恭里之狗舍。民國九十三年五月一日下午，錢苾涵與林士傑、張碧鳳
    依例自「貴族世家」收集完狗食後，駕駛貨車前往王林恭里之狗舍而將車停放在
    桃園縣新屋鄉社子村五鄰二十七之七號前之三合院廣場，再相偕至上開三合院廣
    場後方之王林恭里狗舍，並幫忙王林恭里打掃環境及清洗流浪狗，其間因張碧鳳
    返回停車處之三合院廣場久未返回狗舍，錢苾涵遂於同日下午十五時四十分許與
    林士傑一同前往三合院廣場之停車處查看，發現甲○為他人寄放在王林恭里處之
    一隻狗，以不善之口吻質問張碧鳳該隻狗下落，錢苾涵見狀認該隻狗並非甲○委
    託王林恭里寄養且甲○態度不佳而向甲○表示無義務告知該隻狗現在何處，致雙
    方發生激烈口角爭執，詎當時亦在場之乙○○因不滿錢苾涵與其母甲○對罵，竟
    與甲○共同基於傷害之犯意聯絡，先由乙○○利用錢苾涵與甲○吵架不注意之際
    ，突然繞行至乙○○後方出手毆擊乙○○頭部，因乙○○猝然遭偷襲不及防備而
    跌倒在地，再由乙○○及錢苾涵二人共同以腳踹踢錢苾涵之背部，造成錢苾涵受
    有頭皮紅腫二乘以二公分、背部瘀腫四乘以四公分之傷害。
二、案經錢苾涵訴由桃園縣政府警察局楊梅分局報請臺灣桃園地方法院檢察署檢察官
    偵查聲請簡易判決處刑，經本院認不宜以簡易判決處刑，改依通常程序審理。
    理  由
一、訊據被告乙○○固坦承九十三年五月一日下午十五時四十分許，有在上開三合院
    前之廣場，當時甲○有質問一隻狗之下落，告訴人錢苾涵有罵甲○，其後告訴人
    錢苾涵並有跌倒等情，然矢口否認有何傷害之犯行，辯稱：當時是錢苾涵罵我母
    親甲○，並與我母親甲○拉扯在一起，我見到就想要上前把她們兩人推開，但因
    錢苾涵把我母親抓得很牢，我才會去拉她們但怎麼拉也拉不開，錢苾涵就一直踢
    我媽甲○的肚子，在錢苾涵與我母親拉扯的中間，錢苾涵有跌倒，但是錢苾涵是
    被她們自己的人去拉的才跌倒，並不是我去拉她跌倒的，而且我的腳殘障自不可
    能踢錢苾涵使她受傷云云。然查：
（一）被告乙○○利用告訴人錢苾涵與甲○爭吵之際，繞到告訴人錢苾涵後面，突然
      出手毆擊告訴人錢苾涵頭部，告訴人錢苾涵因遭受襲擊後跌倒在地，再由被告
      乙○○及甲○共同以腳踹踢告訴人錢苾涵，致使告訴人錢苾涵受有頭皮紅腫二
      乘以二公分、背部瘀腫四乘以四公分之傷害等事實，業據告訴人錢苾涵結證在
      卷（詳本院九十三年度壢簡字第一一三七號卷第六七頁至第六八頁本院九十三
      年十一月十五日訊問筆錄稱：「（問：九十三年五月一日下午三時四十分，在
　    新屋鄉社子村二十七之七號前，是否被人毆傷，詳情如何？）我是自發性去那
      邊的，因為我有開貨車，那貴族世家會定期捐贈牛肉、牛骨給流浪狗團體，那
      天我跟其他的義工一起送肉過去，包括林士傑、張碧鳳等人一起過去，因為那
      個地方是壹個三合院，我的車子停在中間，王媽媽就是王林恭里她的狗社是在
      後面，那我們把肉送過去之後，就幫忙打掃、洗狗之類的，後來我就覺得為什
      麼張碧鳳為什麼要到狗社外面的地方，所以我就跑到停車的地方看，然後就看
      到他們三個人在爭執，就是張碧鳳、甲○、乙○○，就是為了一隻狗的送養問
      題，在起爭執，因為我覺得我們不需要跟甲○及乙○○交代這隻狗的去向，因
      為這隻狗不是他們交給王媽媽的，也不是他們的，他們只是替人家問，但是態
      度不好，然後我就說我們不需要回答你，後來就吵起來了，可能是因為我的態
      度也比較強硬，後來就我、張碧鳳、林士傑被告及甲○都在那邊吵成一團，後
      來被告就突然走到我的後面，那我沒有注意，因為我那個時候還在跟她母親吵
      架，然後被告就突然出手從我的後面打下去，我就跌倒了，然後被告及她的母
      親就踢我，張碧鳳呆掉了，然後林士傑有要把他們拉開，因為他們有兩個人，
      但是林士傑只有壹個人，而且是男生，所以他只能把他們拉開。（問：依你剛
      才的說法，你是被被告推倒，然後被被告還有甲○踢？）是的。」等語），核
      與證人張碧鳳（詳偵查卷第二三頁至第二四頁九十三年七月十二日偵訊筆錄稱
      ：「（問：事發當時你在場？）對。（問：所見情形？）當時甲○先過來問我
　    狗的下落，但丙○○叫我不要講，因狗不是源自於他們，因我不講，所以甲○
      他們不高興，就開始罵我及丙○○，後來兩方就開始罵，後來甲○的女兒葉佳
      豔自丙○○後面打丙○○的後腦，丙○○就跌倒了，後來丙○○就被他們踢。
      ．．．（問：當時你確實有看到葉佳豔自丙○○後面，打丙○○的後腦？）有
      ，另一男生有看到，他是和丙○○一起去現場的。」等語）、林士傑（詳偵查
      卷第三十頁至第三二頁九十三年七月十九日偵訊筆錄稱：「（問：九十三年五
      月一日下午三時四十分你人在事發現場？）是。（問：當時為何在那裡？）因
      為我有加入照顧流浪狗的行列，當天也是載狗糧過去，所以才在那邊。．．．
      （問：當時所見情形如何？）本來只是為一隻狗的問題而發生口角，後來葉佳
      豔就自丙○○的後面打丙○○的後腦，之後丙○○倒地，葉佳豔就用腳踢踹倒
      在地上的丙○○，之後雙方互相推擠。」等語）、王林恭里（詳偵查卷第二八
      頁至第二九頁九十三年七月十九日偵訊筆錄稱：「（問：你認識乙○○及錢苾
      涵否？）我認識葉佳豔好多年了，都是一起養流浪狗，認識丙○○是在今年四
      月，因她上網看到我養流浪狗，沒有糧食可餵，所以她幫我去收糧食。．．．
      我在家裡面，有聽到外面爭吵聲音，我走出來看時有看到丙○○坐在地上，丙
      ○○說她頭很暈．．．（問：你當時看到葉媽媽時，她有說肚子好痛，被丙○
　    ○踢？）沒有，她精神很好，一直在罵丙○○。（問：丙○○當時狀況為何？
      ）本來坐在地上，她看到我後站起來趴在車廂蓋上，說她頭很不舒服。」等語
      ）於偵查中結證之情節相符，足證被告乙○○所辯並沒有自後毆擊告訴人錢苾
      涵致告訴人錢苾涵跌倒，告訴人錢苾涵是她們同去的人一同拉扯跌倒的云云，
      核非事實，顯係臨訟卸飾之詞，不足採信。
（二）被告乙○○係利用告訴人錢苾涵與甲○互罵之際，繞行至告訴人錢苾涵背後自
      後毆擊告訴人錢苾涵頭部，告訴人錢苾涵因猝然不及防備而跌倒在地，業如前
      述，準此，被告乙○○縱係腳部殘障，趁他人吵架不注意時出拳毆擊他人後頭
      部而造成他人跌倒，自有可能，參以被告乙○○業供承當時告訴人錢苾涵確有
      跌倒在地等情，另觀諸當日與告訴人錢苾涵同至王林恭里狗舍之義工案發時亦
      同在現場，並與甲○發生口角，如非被告乙○○毆擊告訴人錢苾涵而致其跌倒
      ，殊難想像當時亦與告訴人錢苾涵一同和甲○吵架之義工會出手拉倒告訴人錢
      苾涵，綜上，益徵被告乙○○所辯伊係腳部殘障人士不可能造成告訴人錢苾涵
      受傷，告訴人錢苾涵是由她們的人拉倒的云云，亦係圖免避就之詞，不足採信
      ；再者，被告乙○○雖係腳部殘障人士，然其僅有右腳腳踝受傷等情，除據被
      告乙○○供明在卷外（詳本院九十三年度壢簡字第一一三七號卷第二十頁本院
      九十三年九月六日訊問筆錄、同卷第六九頁本院九十三年十一月十五日訊問筆
      錄、本院九十三年十一月二十九日準備程序筆錄第三頁、本院九十三年十二月
      六日審判筆錄第五頁），並有被告乙○○所庭呈之行政院衛生署桃園醫院診斷
      證明書二紙在卷可佐（詳本院九十三年度壢簡字第一一三七號卷第四一頁及第
      五七頁），則被告乙○○於毆擊告訴人錢苾涵後頭部致告訴人錢苾涵跌倒在地
      並已經受傷之際，當有可能以腳踹踢告訴人錢苾涵自明，況揆之前揭告訴人錢
      苾涵及證人張碧鳳所言，告訴人錢苾涵係於跌倒後，由被告乙○○夥同其母甲
      ○一同腳踹告訴人錢苾涵背部而致告訴人錢苾涵受傷，復如前述，足證被告乙
      ○○所辯伊係腳部殘障人士不可能以腳踹踢告訴人錢苾涵而致其受傷云云，顯
      非事實，亦係事後卸責之詞，無法採憑。
　　綜上所述，參互各情，被告乙○○前揭傷害犯行，已臻明確，所辯要屬卸責之詞
  　，均不足採信，其犯行堪以認定，應予依法論科。
二、核被告乙○○所為，係犯刑法第二百七十七條第一項之傷害罪。又被告乙○○就
    所犯傷害罪與未據起訴之甲○間，具有犯意之聯絡及行為之分擔，應依刑法第二
    十八條之規定，論以共同正犯。爰審酌被告乙○○並無前科之素行，及僅因細故
　  即夥同甲○共同傷害告訴人錢苾涵、犯罪之手段、告訴人錢苾涵受傷之程度及被
    告乙○○犯罪後否認犯行態度不佳，迄未賠償告訴人錢苾涵損失等一切情狀，量
    處如主文所示之刑，並諭知易科罰金之折算標準。
據上論斷，應依刑事訴訟法第四百五十二條、第二百九十九條第一項前段，刑法第二
十八條、第二百七十七條第一項、第四十一條第一項前段，罰金罰鍰提高標準條例第
一條前段、第二條，判決如主文。
本案經檢察官李山明到庭執行職務。
中　　　華　　　民　　　國　　九十三　　年　　 十二 　　月　　 二十 　　日
                                    臺灣桃園地方法院刑事第一庭
                                        審判長法  官  曾淑華
                                              法  官  朱美璘
                                              法  官  黃梅淑
右正本證明與原本無異。
如不服本判決，應於判決送達後十日內向本院提出上訴狀。
                                              書記官  林怡君
中　　　華　　　民　　　國　　九十三　　年　　 十二 　　月　　 二十 　　日
